最高法院刑事判決            一○○年度台上字第六四九四號
上  訴  人  楊士賢
選任辯護人  賴思達律師
上  訴  人  陳儒修
上列上訴人等因違反毒品危害防制條例案件，不服台灣高等法院
台中分院中華民國一○○年九月七日第二審判決（九十九年度上
訴字第二一○三號，起訴案號：台灣台中地方法院檢察署九十九
年度偵字第三五五○、四一五五號），提起上訴，本院判決如下
：
    主  文
上訴駁回。
    理  由
按刑事訴訟法第三百七十七條規定，上訴於第三審法院，非以判
決違背法令為理由，不得為之。是提起第三審上訴，應以原判決
違背法令為理由，係屬法定要件。如果上訴理由書狀並未依據卷
內訴訟資料，具體指摘原判決不適用何種法則或如何適用不當，
或所指摘原判決違法情事，顯與法律規定得為第三審上訴理由之
違法情形，不相適合時，均應認其上訴為違背法律上之程式，予
以駁回。本件原判決撤銷第一審不當之判決，改判論處上訴人楊
士賢、陳儒修共同販賣第二級毒品共二罪（均處有期徒刑）、共
同販賣第三級毒品共七十罪各罪刑。已詳敘認定犯罪事實之依據
及憑以認定之理由。並對如何認定：上訴人等確具營利之意圖；
上訴人等辯稱本件應有毒品危害防制條例第十七條第一項之適用
云云，係不可採信；門號0000000000號行動電話一支
（含ＳＩＭ卡一張），為陳儒修所有，係供本案犯罪所用之物，
業經上訴人等供明，依毒品危害防制條例第十九條第一項前段規
定，宣告沒收，至於門號0000000000、000000
0000號行動電話，雖係供原判決附表一編號一至七十販毒所
用之聯絡工具，然未扣案，且上訴人等因常更換電話，不知該二
電話為何人所有，亦非違禁物，無從依毒品危害防制條例第十九
條第一項規定沒收；均已依據卷內資料予以指駁與說明。從形式
上觀察，原判決並無任何違背法令之處。而楊倫勇、石博仁是否
為共同正犯，並不影響上訴人犯罪之認定，原判決未予說明，顯
於判決無影響，尚難執為適法上訴第三審之理由。又上訴人等在
原審並未聲請調查楊倫勇為上訴人等販賣毒品來源之人，原審未
予調查，要難謂有應於審判期日調查之證據未予調查之違法。另
刑之量定，屬法院職權裁量之事項，原判決以上訴人等之責任為
基礎，審酌刑法第五十七條各款所列事項等一切情狀，量定其刑
，理由內已論列綦詳，即不得遽指為違法。再刑法第五十九條之
酌量減輕其刑，必須犯罪另有特殊之原因與環境等情狀，在客觀
上足以引起一般同情，認即科以最低度刑仍嫌過重者，始有適用
。原判決以上訴人等所為，在客觀上並不會引起一般人同情，認
並無適用刑法第五十九條酌減之餘地，不生違背法令之問題。上
訴意旨置原判決之論敘於不顧，徒為事實上之爭辯，並對原審採
證認事及其他自由裁量之職權行使暨於判決無影響之事項，任意
指摘，難謂已符合首揭法定上訴要件。彼等上訴違背法律上之程
式，均應予駁回。
據上論結，應依刑事訴訟法第三百九十五條前段，判決如主文。
中    華    民    國  一○○  年   十一   月  二十四  日
                      最高法院刑事第十庭
                          審判長法官  陳  世  淙  
                                法官  陳  東  誥  
                                法官  何  菁  莪  
                                法官  施  俊  堯  
                                法官  洪  曉  能  
本件正本證明與原本無異
                                      書  記  官  
中    華    民    國  一○○  年   十一   月  二十八  日
                                                      v